【裁判字號】    96,審易,545
【裁判日期】    970307
【裁判案由】    賭博
【裁判全文】
臺灣桃園地方法院刑事判決             96年度審易字第545號
公  訴  人  臺灣桃園地方法院檢察署檢察官
被      告  宙○○
                    國民
            丁○○
                    國民
            戊○○
                    國民
            黃○○
                    國民
            天○○
                    國民
            卯○○
                    國民
            Ｆ○○
                    國民
            Ｄ○○
                    國民
            亥○○
                    國民
            Ｃ○○
                    國民
            Ａ○○
                    國民
            乙○○原名江美蓮.
                    國民
            Ｇ○○
                    國民
            丙○○
                    國民
            庚○○
                    國民
            丑○○
                    國民
            玄○○
                    國民
            地  ○
                    國民
            辰○○
                    國民
            癸○○
                    國民
            酉○○
                    國民
            午○○
                    國民
            未○○
                    國民
            辛○○
                      國民
上列共同
選任辯護人  陽文瑜律師
            袁健峰律師
被      告  己○○原名吳佩君.
                    國民身分證.
            寅○○  女  29歲.
                    國民身分證.
                    住桃園縣桃.
            閻佳雯  女  27歲.
                    國民身分證.
                    住桃園縣八.
            戌○○  女  28歲.
                    國民身分證.
                    住桃園縣桃.
            壬○○  女  26歲.
                    國民身分證.
                    住桃園縣八.
            Ｅ○○  女  28.
                    國民身分證.
                    住桃園縣蘆.
            巳○○  女  26歲.
                    國民身分證.
                    住高雄縣燕.
            宇○○原名游秀合.
                    國民身分證.
                    住桃園縣桃.
            申○○  女  25歲.
                    國民身分證.
                    住桃園縣桃.
            子○○  女  25歲.
                    國民身分證.
                    住桃園縣桃.
上列被告等因賭博案件，經檢察官提起公訴（96年度偵字第9609
號），嗣被告等均於準備程序進行中為有罪之陳述，經檢察官聲
請改依協商程序而為判決，本院判決如下：
    主  文
宙○○共同意圖營利供給賭博場所，處有期徒刑拾月，併科罰金
萬元，減為有期徒刑伍月，併科罰金壹萬伍仟元，有期徒刑如
易科罰金、罰金如易服勞役，均以新臺幣壹仟元折算壹日。扣案
如附表所示之物均沒收。
卯○○、Ａ○○、乙○○、丙○○、宇○○、寅○○共同意圖營
利供給賭博場所，卯○○、乙○○均累犯，各處有期徒刑肆月，
減為有期徒刑貳月；宇○○處有期徒刑肆月，減為有期徒刑貳月
；寅○○累犯，處有期徒刑月，減為有期徒刑壹月又拾伍日；
Ａ○○、丙○○各處有期徒刑月，減為有期徒刑壹月又拾伍日
，如易科罰金均以新臺幣壹仟元折算壹日。扣案如附表編號1至5
所示之物均沒收。
丁○○、戊○○、黃○○、天○○、Ｆ○○、己○○、Ｄ○○、
亥○○、Ｃ○○、Ｇ○○、庚○○、丑○○、玄○○、地○、辰
○○、癸○○、閻佳雯、酉○○、午○○、未○○、戌○○、壬○○、Ｅ○○、巳○○、申○○、子○○、辛○○共同意圖營利
供給賭博場所，丁○○、戊○○、黃○○、天○○、Ｆ○○、Ｄ
○○、亥○○、Ｃ○○、Ｇ○○、庚○○、丑○○、玄○○、地
○、辰○○、癸○○、閻佳雯、酉○○、午○○、未○○、戌○○、壬○○、Ｅ○○、巳○○、子○○、辛○○各處有期徒刑貳
月，減為有期徒刑壹月；己○○處有期徒刑肆月，減為有期徒刑
貳月；申○○處有期徒刑月，減為有期徒刑壹月又拾伍日，如
易科罰金，均以新臺幣壹仟元折算壹日。各緩刑貳年。扣案如附
表編號1 至5 所示之物均沒收。
    事實及理由
一、本件被告等所犯係刑事訴訟法第376 條第1 款最重本刑為三
    年以下有期徒刑之罪，其於準備程序中就被訴事實為有罪之
    陳述，爰依刑事訴訟法第284 條之1 規定獨任進行審判程序
    。
二、卯○○、乙○○於民國93年間，因賭博案件，經本院以95年
    度簡上字第125 號判決各判處有期徒刑4 月確定，均於95年
    10月3 日易科罰金執行完畢（均構成累犯）。寅○○於93年
    間，因賭博案件，經本院以93年度桃簡字第983 號簡易判決
    判處有期徒刑3 月確定，於95年9 月6 日易科罰金執行完畢
    （構成累犯）。宙○○、Ａ○○、丙○○於95年間，因賭博
    案件，經本院以96年度易字第318 號判決分別判處有期徒刑
    5 月、2 月、2 月確定，迄今均尚未執行（均不構成累犯）
    。宇○○於93年間，因賭博案件，經臺灣高等法院以95年度
    上易字第2296號判決判處有期徒刑4 月，緩刑3 年，現仍緩
    刑中（不構成累犯）。申○○於93年間，因賭博案件，經本
    院以93年度桃簡字第1474號判決判處罰金銀元10000 元，於
    94 年10 月14日繳清罰金執行完畢（不構成累犯）。己○○
    於86 年 間，因賭博案件，經本院以86年度易字第5296號判
    決判處有期徒刑3 月確定，於88年10月25日易科罰金執行完
    畢（不構成累犯）。地○於85年間，因賭博案件，經本院以
    85年度易字第1779號判決判處有期徒刑4 月，並於85年9 月
    18日易科罰金執行完畢（不構成累犯）。癸○○有2 次賭博
    前科，其中於93年間，因賭博案件，經台灣高等法院以96年
    度上易字第221 號判決判處罰金3,000 元確定（不構成累犯
    ）。
三、宙○○為址設桃園縣桃園市○○路430 號1 樓「富爺電子遊
    戲場」之負責人，竟基於意圖營利提供賭博場所、聚眾賭博
    及賭博之犯意聯絡，自民國95年10月間之某日起，在公眾得
    出入之「富爺電子遊戲場」（店面招牌為金沙），藉擺設電
    動賭博機具7 PK166 台、8 人座賽馬1 台、8 人座賓果行星
    1 台、6 人座輪盤1 台與不特定人賭博財物。宙○○並以每
    人每月薪資約新臺幣（下同）20,000元之代價，於96年4 月
    初先後雇用與之具有犯意聯絡之丁○○、戊○○、黃○○、
    天○○、卯○○、Ｆ○○、己○○、Ｄ○○、亥○○、Ｃ○○、Ａ○○、乙○○、Ｇ○○、丙○○、庚○○、丑○○、
    玄○○、癸○○、寅○○、閻佳雯、酉○○、午○○、甲○○（另行審結）、未○○、戌○○、壬○○、Ｅ○○、巳○○、宇○○、申○○、子○○、辛○○分工擔任開分、兌換
    金錢、清潔打掃之工作，另雇用地○、辰○○等2 人在「富
    爺電子遊戲場」門口，藉未滿18歲之人不得入場消費為詞，
    檢查來客身分證件，以確認非檢警人員始予放行入場，共同
    從事賭博行為。其賭博方法為，賭客入場時以現金在選定之
    機臺，以特定比例開分後，隨意下注押分，依各該賭博電玩
    機台之遊戲規則，若7 PK機臺如出現特定撲克牌圖樣，8 人
    座賽馬出現選擇之馬匹先行抵達終點，8 人座賓果行星、6
    人座輪盤出現選擇之號碼球，均可得下注分數不等倍數之分
    數；反之下注分數則悉歸店家所有。賭客不續玩時，可示意
    宙○○或員工洗分，前來處理之員工視機臺上分數，以隱蔽
    方式交付兌換之現金與賭客。嗣經臺灣桃園地方法院檢察署
    據報指揮桃園縣政府警察局督察室蒐證，經聲請搜索票於96
    年4 月12日16時25分許持往桃園市○○路430 號1 樓執行，
    當場查獲賭客蔡嘉峰、黃貞義（以上2 人另經臺灣桃園地方
    法院檢察署檢察官為職權不起訴處分）、陳沅安、黃英哲、
    柯錦藤、周錦雲、李家鈞、張祥義、王郢邧、周宏豐、陳桂
    明、蘇儒藤、戴榮哲、游進賢、沈長原、吳福華、江連發、
    潘威任、游永祥、田縉榮、史孝蓓、趙維健、林奎毅、曾清
    強、紀家勝、楊啟郎、林土賢、謝金龍、劉金生、黃婉婷、
    Ｂ○○、游晉祿、梁修同、曾錫山、黃俊淵、張孫寬、黃立
    昇、葉添丁（以上另經臺灣桃園地方法院檢察署檢察官聲請
    簡易判決處刑）、林信南、歐國榮、林同明、呂長生、周顏
    金玉、簡義峰、高志偉、陳建榮、吳孟蓉、張玉霞、盧福生
    、蔡錦輝、劉庸華、謝財橋、歐彥邦、單繼偉、廖冠群、黃
    宗藝、宋建業、周晉宇、吳秀珊、雷麗娟、廖素雲、吳玉文
    、蔣新喜、黃世旺、胡文田、楊銘秋、吳文聰、劉靜宜、邱
    垂禾、亥○○（以上另經臺灣桃園地方法院檢察署檢察官為
    不起訴處分）等人及混入賭客之員工閻佳雯、酉○○、午○○、甲○○、未○○、戌○○、壬○○、Ｅ○○、巳○○、
    宇○○、申○○、子○○、辛○○；另在桃園縣桃園市○○
    路489 巷8 號查獲下班後前往之對帳員工丁○○、戊○○、
    黃○○、天○○、卯○○、Ｆ○○、己○○、Ｄ○○、亥○○、Ｃ○○、Ａ○○、乙○○、Ｇ○○、丙○○、庚○○、
    丑○○、玄○○、地○、辰○○、癸○○、寅○○等人；並
    扣得宙○○所有如附表所示當場賭博之電動賭博機具及IC板
    、在櫃臺及桌面扣得之賭資現金391,200 元及供賭博所用之
    物。案經桃園縣政府警察局桃園分局報告臺灣桃園地方法院
    檢察署檢察官偵查起訴。
四、證據名稱：
  (一)被告宙○○、丁○○、戊○○、黃○○、天○○、卯○○、
    Ｆ○○、己○○、Ｄ○○、亥○○、Ｃ○○、Ａ○○、乙○○、Ｇ○○、丙○○、庚○○、丑○○、玄○○、地○、辰
    ○○、癸○○、寅○○、閻佳雯、酉○○、午○○、未○○
    、戌○○、壬○○、Ｅ○○、巳○○、宇○○、申○○、子
    ○○、辛○○等於本院準備程序中之自白。
  (二)證人蔡嘉峰、黃貞義於偵訊時之證述。
  (三)被告丁○○、戊○○、黃○○、天○○、卯○○、Ｆ○○、
    己○○、Ｄ○○、亥○○、Ｃ○○、Ａ○○、乙○○、Ｇ○○、丙○○、庚○○、丑○○、玄○○、地○、辰○○、癸○○、寅○○、閻佳雯、酉○○、午○○、未○○、戌○○
    、壬○○、Ｅ○○、巳○○、宇○○、申○○、子○○、辛○○等在富爺電子遊戲場遭取締前之通聯紀錄
  (四)扣案如附表所示證物可資佐證。
五、本件經檢察官與被告宙○○等34人於審判外達成協商之合意
    且被告已認罪，其合意內容為：被告宙○○等所犯意圖營利
    供給賭博場所罪，被告宙○○願受科刑範圍為有期徒10月，
    併科罰金銀元3 萬元，減為有期徒刑5 月，併科罰金銀元1
    萬5 千元；卯○○、乙○○，累犯，願受科刑範圍為有期徒
    刑4 月，減為有期徒刑2 月；宇○○願受科刑範圍為有期徒
    刑4 月，減為有期徒刑2 月；寅○○，累犯，願受科刑範圍
    為有期徒刑3 月，減為有期徒刑1 月又15日；Ａ○○、丙○○願受科刑範圍為有期徒刑3 月，減為有期徒刑1 月又15日
    。丁○○、戊○○、黃○○、天○○、Ｆ○○、Ｄ○○、亥
    ○○、Ｃ○○、Ｇ○○、庚○○、丑○○、玄○○、地○、
    辰○○、癸○○、閻佳雯、酉○○、午○○、未○○、戌○○、壬○○、Ｅ○○、巳○○、子○○、辛○○願受科刑範
    圍為有期徒刑2 月，減為有期徒刑1 月，緩刑2 年；己○○
    願受科刑範圍為有期徒刑4 月，減為有期徒刑2 月，緩刑2
    年；申○○願受科刑範圍有期徒刑3 月，減為有期徒刑1 月
    又15 日 ，緩刑2 年。經查，上開協商合意並無刑事訴訟法
    第455 條之4 第1 項所列情形之一，檢察官聲請改依協商程
    序而為判決，本院爰不經言詞辯論，於協商合意範圍內為協
    商判決，合予敘明。
六、附記事項：
  (一)被告等本件犯行之犯罪時間，均係在96年4 月24日之前，所
    犯均為刑法第268 條之罪，合於中華民國九十六年罪犯減刑
    條例第2 條第1 項第3 款規定之減刑條件，爰均減其宣告刑
    二分之一。
  (二)扣案之如附表編號1 至4 所示雙魚座滿天星7 PK機臺166 臺
    （含IC板166 塊）、八人座賓果行星機臺1 臺（含IC板8 塊
    ）、六人座輪盤臺1臺（含IC板6 塊）、八人座跑馬臺1 臺
    （含IC板8 片），均係當場賭博之器具，及在該址開洗分櫃
    檯旁欲兌換現金之賭客與員工身上扣得之現款391,200 元（
    即附表編號5 之物），則為兌換籌碼處之財物，不問屬於犯
    人與否，均應依刑法第266條 第2 項規定宣告沒收。另扣案
    如附表編號6 至26所示之物均係「富爺電子遊戲場」負責人
    被告宙○○所有，供被告等犯上開各罪所用之物，業據被告
    宙○○供明在卷，應依刑法第38條第1 項第2 款規定宣告沒
    收。
七、應適用之法條：刑事訴訟法第284 條之1 、第455 條之4 第
    2 項、第455 條之8 ，刑法第28條、第266 條第1 項前段、
    第2 項、第268 條、第55條、第41條第1 項前段、第42第3
    項、第38條第1 項第2 款、第74條第1 項第1 款、第2 款，
    中華民國九十六年罪犯減刑條例第2 條第1 項第3 款、第7
    條、第9 條。
八、本判決除有刑事訴訟法第455 條之4 第1 項第1 款、第2 款
    、第4 款、第6 款、第7 款所定情形之一，或違反同條第2
    項規定者外，不得上訴。
九、如不服本件判決，得自收受判決送達之日起10日內，向本院
    提出上訴書狀，上訴於第二審法院。
本案經檢察官鄭堤升到庭執行職務。
中    華    民    國    97    年    3      月    7    日
                  刑事庭    法  官  徐  培  元
以上正本證明與原本無異。
                            書記官  楊  美  慧
中    華    民    國    97    年    3      月    7    日
附表
┌──┬──────────────┬──────┐
│編號│物品名稱                    │數量        │
├──┼──────────────┼──────┤
│1   │雙魚座7PK機台（含IC板166片）│166臺       │
├──┼──────────────┼──────┤
│2   │六人座輪盤臺（含IC板6片）   │1臺         │
├──┼──────────────┼──────┤
│3   │八人座賽馬臺（含IC板8片）   │1臺         │
├──┼──────────────┼──────┤
│4   │八人座賓果行星（含IC板8片） │1臺         │
├──┼──────────────┼──────┤
│5   │當場查獲之賭資              │新臺幣      │
│    │                            │391,200元   │
├──┼──────────────┼──────┤
│6   │免費停車卷                  │15張        │
├──┼──────────────┼──────┤
│7   │新客卷                      │2本         │
├──┼──────────────┼──────┤
│8   │賽馬開分洗分表              │9張         │
├──┼──────────────┼──────┤
│9   │筆記本                      │1本         │
├──┼──────────────┼──────┤
│10  │員工輪值表                  │1張         │
├──┼──────────────┼──────┤
│11  │現金支出傳票                │6張         │
├──┼──────────────┼──────┤
│12  │相機記憶卡                  │4片         │
├──┼──────────────┼──────┤
│13  │PHS行動電話（均不含SIM卡）  │2支         │
├──┼──────────────┼──────┤
│14  │行動電話充電器              │1臺         │
├──┼──────────────┼──────┤
│15  │員工打卡表                  │26張        │
├──┼──────────────┼──────┤
│16  │輪盤表單                    │3張         │
├──┼──────────────┼──────┤
│17  │打卡鐘                      │2臺         │
├──┼──────────────┼──────┤
│18  │電腦主機（含監視電腦主機）  │4臺         │
├──┼──────────────┼──────┤
│19  │錄影監視主機                │1臺         │
├──┼──────────────┼──────┤
│20  │機臺中大牌統計表            │692張       │
├──┼──────────────┼──────┤
│21  │開分量統計表                │2張         │
├──┼──────────────┼──────┤
│22  │誤差表                      │6張         │
├──┼──────────────┼──────┤
│23  │休假表                      │3張         │
├──┼──────────────┼──────┤
│24  │公告表                      │1張         │
├──┼──────────────┼──────┤
│25  │免費停車卷                  │10張        │
├──┼──────────────┼──────┤
│26  │雜記單                      │20張        │
└──┴──────────────┴──────┘
附錄本判決論罪科刑法條
中華民國刑法第268條
（圖利供給賭場或聚眾賭博罪）
意圖營利，供給賭博場所或聚眾賭博者，處 3 年以下有期徒刑，
得併科 3 千 元以下罰金。
中華民國刑法第266條
（普通賭博罪與沒收物）
在公共場所或公眾得出入之場所賭博財物者，處 1 千元以下罰金
。但以供人暫時娛樂之物為賭者，不在此限。
當場賭博之器具與在賭檯或兌換籌碼處之財物，不問屬於犯人與
否，沒收之。


司法院資訊處製作；財團法人民間司法改革基金會備份。
